## **CURRÍCULO LATTES**

## NARA MIRANDA E CASTRO Solteira, 34 anos.

Rua Castelo de Beja, nº 212, Apt. 202, Bairro: Castelo, Belo Horizonte/MG. CEP.: 31.330-100.

Contato: (37) 99128-9880. E-mail: naramiranda06@hotmail.com

#### **RESUMO PROFISSIONAL**

Bacharel em Direito pela Pontifícia Universidade Católica de Minas Gerais – PUC/MG (2010). Especialista em Direito Tributário pela PUC/MG (2012). MBA Executivo em Gestão de Contabilidade e Finanças Empresariais pelo Centro Universitário Barão de Mauá (2016). Advogada atuante, com obtenção do título na ordem dos advogados do Brasil desde 2010. Gerente de relacionamento por mais de 3 anos. Técnica em transações imobiliárias pelo Instituto Monitor (2019). Cursando disciplinas isoladas no Mestrado em Administração (Gestão Avançada de Tributos e Finanças Públicas), pelo Instituto Federal de Educação – IFMG.

### FORMAÇÃO ACADÊMICA

Graduação em Direito (Bacharelado)

(2005 - 2010)

Pontifícia Universidade Católica de Minas Gerais.

Título Monografia: "O Déficit no Legislativo para Combater os Crimes de Informática". Ano de obtenção: 2009.

Orientador: Leonardo Ferreira Vilaça.

Especialização em Direito Tributário (Pós-Graduação Lato Sensu Especialização) (2011 - 2012)

Pontifícia Universidade Católica de Minas Gerais.

Título do TCC: "(In) Constitucionalidade de Alíquota Progressiva no Imposto sobre Transmissão *Causa Mortis* e Doação".

Orientador: Alexandre Freitas Costa

Carga horária: 390h

# MBA Executivo em Gestão de Contabilidade e Finanças Empresariais (2016 - 2016)

Centro Universitário Barão de Mauá.

Título do TCC: "O Planejamento Tributário como Forma de Amenizar as Dificuldades Econômicas-Financeiras das Empresas".

Orientador: Lucas de Souza Lehfeld

Carga horária: 516h

# Mestrado em Administração ( 2021 – em andamento)

Instituto Federal de Minas Gerais.

Cursando matérias isoladas: Finanças Públicas e Gestão Avançada de Tributos.

### FORMAÇAO COMPLEMENTAR

Técnico em transações imobiliárias (2019 - 2019)

Instituto Monitor.

Carga horária: 950 horas.

#### **CURSOS EXTRAS:**

- Digitação Dignew MSD Escola Aberta. (1999)
- **Atualização no mercado de trabalho** Dignew MSD Escola Aberta. (1999)
- Informática (Windows, Word, Excel e Internet) Escola Advance CCI. (2000)
- Aperfeiçoamento de peças administrativas, com a professora Natália Cirilo (Puc Minas). (2010)
  - Cálculos trabalhista. Prolabore Curso Jurídicos. (2010)
- Atendimento Escolar Especializado em Educação Especial e Inclusão (trancado). Iniciado na Universidade Barão de Mauá. (2014).
  - Sistemas APJ, CPJ-3. 2015. (2015)
  - Sistemas CPV e ADM da Universal. (2016)
- **Sistema Fantastiko da Via Net** (posteriormente geri e ensinei o funcionamento do sistema Fantastiko em seus três módulos gestão, aluguel e financeiro, para todos os funcionários da empresa do grupo Hypólito Imóveis). (2017)
  - RD Station. (2019)
- **Gerenciamento e relacionamento de pessoas** Instituto Quebre as Regras, com mentor Guilherme Machado. (2019)

## ORGANIZAÇÃO DE EVENTOS

- Organizou o I Seminário de Direito Humanos na PUC Minas em Arcos. (2007)

### PARTICIPAÇÃO EM EVENTOS

- II Semana Jurídica do Diretório Acadêmico Sobral Pinto **"O Estado Democrático de Direito"**, da PUC Minas Arcos. (2005)
- Debate após a palestra realizada durante o evento **"Conjuntura Nacional: causa e efeitos da crise"**, PUC Minas Arcos. (2005)
  - Exibição do filme "Um dia depois de amanhã", PUC Minas Arcos. (2005)
- IV Seminário Jurídico do Diretório Acadêmico Sobral Pinto, da PUC Minas Arcos. (2006)
  - Visita Técnica à APAC do município de Itaúna. (2006)
- Palestra de abertura da I Semana de Ciência e Cultura: **Universidade, Comunidade e Diversidade**, da PUC Minas Arcos. (2007)
- XXII EMED Encontro Mineiro de Estudantes de Direito, realizado pelo Diretório Acadêmico Prof. Jorge Beltrão da Faculdade de Direito do Sul de Minas, em Pouso Alegre/MG (2007)
  - Palestra: **Direito Eletrônico**, PUC Minas Arcos. (2007)
- Palestra **"Estrutura e Funcionamento do Poder Judiciário Estadual"**, realizada no Tribunal de Justiça de Minas Gerais. (2008)
  - Visita Técnica no Tribunal de Justiça de Minas Gerais. (2008)
- Oficina de Saúde: Dedicação Profissional respeito pela vida, PUC Minas Arcos. (2008)
- Minicurso: Resoluções de questões da OAB: Direito Administrativo e Tributário, pela PUC Minas Arcos. (2008)
  - Seminário do Trabalho de Diplomação, pela PUC Minas Arcos. (2008)
  - Minicurso: Questões práticas na Execução Penal, pela PUC Minas Arcos. (2008)

- Minicurso: Bioética e Direito Humano no contexto Internacionalista, pela PUC Minas Arcos. (2009)
- Apresentação do Grupo: **"Asas do Tempo" da Escola de Música Eunézio Lima**, pela PUC Minas Arcos. (2009)
  - Cinema Comentado: "Oscar 2009: Mostra lado B", pela PUC Minas Arcos. (2009)
  - VI Seminário Jurídico do Curso de Direito da PUC Minas Arcos. (2009)
- XXIV EMED Encontro Mineiro dos Estudantes de Direito, realizado pela Universidade Federal de Viçosa". (2009)

#### **IDIOMAS**

- Português: Compreende bem; Fala bem, Lê bem; Escreve bem.
- Espanhol: Compreende bem; Fala bem, Lê bem; Escreve bem.
- Inglês: Compreende razoavelmente; Fala razoavelmente, Lê razoavelmente; Escreve razoavelmente.

EXPERIÊNCIA PROFISSIONAL

- Estagiária no Escritório de Advocacia João Vieira Advogados Associados. (Ano de 2006 a 2008). Acompanhamento de processos, trabalho externo em Fórum, secretarias, etc... Elaboração de peças processuais.
- Estagiária do SAJ (Serviço de Assistência Judiciária) da PUC Minas. (Ano de 2008 a 2010). Atendimento a cliente, acompanhamento de audiências, elaboração de peças.
- Concursada pela Prefeitura Municipal de Pimenta Cargo assistente administrativo, porém exerci o cargo de secretária escolar na rede municipal de ensino de educação infantil desvio de função regularizado. (Contrato temporário- Ano de 2008 (07/07/2008 à 05/10/2008).
- Advogada do Escritório de Advocacia Vanessa Fernandes Advogados Associados. (Ano de 2010 a 2012). Atendimento a clientes, propositura de ações (inicial, defesa, recursos), realização de audiências, acompanhamento de processos em geral (judicial e extrajudicial), diligências em Fórum, Justiça do Trabalho, Receita, Fazenda, Juizados, etc., dentre todos os outros serviços de advocacia em geral. Área, cível, trabalhista, empresarial e imobiliário.

- Advogada do Escritório de Advocacia Cordeiro Mori e Castro. (Ano de 2012 a 2015). Coordenadora (administração e financeiro) do escritório e advogada. Organização estrutural do escritório. Atendimento a clientes, propositura de ações (inicial, defesa, recursos), realização de audiências, acompanhamento de processos em geral (judicial e extrajudicial), rotinas advocatícias em Fórum, Justiça do Trabalho, Receita, Fazenda, Juizados, etc., dentre todos os outros serviços de advocacia em geral. Áreas: direito cível, trabalhista, consumidor, imobiliário, família, sucessões, empresarial.
- Barcelos Escritório de Advocacia. (Ano de 2015). Atuação na área de segmento bancário tendo como cliente principal o Banco do Brasil. Primeiramente atuei na carteira no polo ativo (autor), realizando cobranças e execuções de contratos realizados com o Banco, pelos quais os clientes se tornaram inadimplentes. Após passei a atuar na carteira no polo passivo (réu). Advocacia de massa. Áreas: direito bancário, consumidor, tributário e empresarial.
- Hypólito Imóveis. (Ano de 2015 a 2020). Comecei como assistente de diretoria na empresa, onde juntamente exercia a assessoria jurídica nas empresas do grupo Hypólito Imóveis, com foco no direito empresarial, imobiliário e consumidor. Exerci também a função de Controladoria nas empresas do grupo Hypólito Administradora de imóveis e Hypólito Corretora de Imóveis, realizando toda a gestão das empresas. Por fim, durante os 3 últimos anos, fui gerente de relacionamento da Hypólito Corretora de Imóveis Ltda (gerente de vendas). Prospectava imóveis, captava clientes, realizava reuniões com clientes e fechamento de vendas, elaborava os contratos e documentos necessários, diligenciava toda documentação necessária para concretização do negócio. Simulava financiamento imobiliário com diversas instituições e Bancos. Gerenciava equipe de corretores e MQL. Participava de constantes cursos voltados ao setor.

## INFORMAÇÕES COMPLEMENTARES

- Classificada em 6º lugar no concurso da Empresa Brasileira de Correios e Telégrafos (correios).
- Concursada pela Prefeitura Municipal de Pimenta, exercendo cargo temporário de assistente administrativo.
- Classificada no concurso da Prefeitura Municipal de Belo Horizonte, no cargo de assistente administrativo. Fui nomeada, porém optei por não tomar posse no referido cargo.

#### TRABALHO SOCIAL

- Integrado com o Grupo Escoteiro Monsenhor Ivo Soares de Mattos.